pt-PT: Material do cordão de reforço da correia de distribuição: Aramida; Fibra de carbono; Fibra de vidro; Poliéster; Aço; Outro
nb: Materiale i forsterkningen i tannreimen: Aramid; Karbonfiber; Glassfiber; Polyester; Stål; Annet
de: Material der Verstärkungskordel des Zahnriemens: Aramid; Kohlefaser; Glasfaser; Polyester; Stahl; Sonstige
fi: Jakohihnan vahvistusnauhan materiaali: Aramidi; Hiilikuitu; Lasikuitu; Polyesteri; Teräs; Muu
ro-RO: Material al cablului de ranforsare pentru cureaua de distribuție: Aramid; Fibră de carbon; Fibră de sticlă; Poliester; Oțel; Altele
zh-CN: 正时皮带增强线材质: 芳纶; 碳纤维; 玻璃纤维; 聚酯纤维; 钢; 其他
tr: Triger kayışı takviye kordonu malzemesi: Aramid; Karbon fiber; Cam elyafı; Polyester; Çelik; Diğer
ko: 타이밍 벨트 보강 코드 소재: 아라미드; 탄소 섬유; 유리 섬유; 폴리에스터; 강철; 기타
hu: Vezérműszíj erősítőzsinórjának anyaga: Aramid; Szénszál; Üvegszál; Poliészter; Acél; Egyéb
zh-TW: 正時皮帶加強線材質: 芳綸; 碳纖維; 玻璃纖維; 聚酯纖維; 鋼; 其他
lt-LT: Paskirstymo diržo armavimo kordų medžiaga: Aramidas; Anglies pluoštas; Stiklo pluoštas; Poliesteris; Plienas; Kita
el: Υλικό καλωδίου ενίσχυσης ιμάντα χρονισμού: Αραμίδιο; Ανθρακόνημα; Fiberglass (υαλοβάμβακας); Πολυεστέρας; Χάλυβας; Άλλο
sl-SI: Material ojačitvene vrvice zobatega jermena: Aramid; Ogljikova vlakna; Steklena vlakna; Poliester; Jeklo; Drugo
es: Material del cordón de refuerzo de la correa de distribución: Aramida; Fibra de carbono; Fibra de vidrio; Poliéster; Acero; Otro
it: Materiale del cordino di rinforzo della cinghia di distribuzione: Aramide; Fibra di carbonio; Fibra di vetro; Poliestere; Acciaio; Altro
th: วัสดุเสริมแรงสายพานไทม์มิ่ง: อะรามิด; คาร์บอนไฟเบอร์; ไฟเบอร์กลาส; โพลีเอสเตอร์; เหล็กกล้า; อื่นๆ
bg-BG: Материал на армировъчния корд на ангренажния ремък: Арамид; Въглеродни влакна; Фибростъкло; Полиестер; Стомана; Друго
sv: Kamremsförstärkningsmaterial: Aramid; Kolfiber; Glasfiber; Polyester; Stål; Annat
ja: タイミングベルト補強コード材: アラミド; カーボンファイバー; グラスファイバー; ポリエステル; スチール; その他
sk-SK: Materiál kábla na vystuženie rozvodového remeňa: Aramid; Uhlíkové vlákno; Sklolaminát; Polyester; Oceľ; Iné
pl: Materiał wzmacniający pasek rozrządu: Aramid; Włókno węglowe; Włókno szklane; Poliester; Stal; Inne
da: Materiale i tandremmens forstærkningssnor: Aramid; Kulfiber; Glasfiber; Polyester; Stål; Andet
vi: Vật liệu dây gia cường đai truyền động: Aramid; Sợi carbon; Sợi thủy tinh; Polyester; Thép; Khác
en: Timing belt reinforcement cord material: Aramid; Carbon fiber; Fiberglass; Polyester; Steel; Other
pt-BR: Correia dentada material do cordonel de reforço: Aramida; Fibra de carbono; Fibra de vidro; Poliéster; Aço; Outros
ru: Материал армирующего корда ремня ГРМ: Арамид; Углеродное волокно; Стекловолокно; Полиэстер; Сталь; Другое
fr: Matériau du câble de renfort de la courroie de distribution: Aramide; Fibre de carbone; Fibre de verre; Polyester; Acier; Autre
cs: Materiál výztužných vláken rozvodového řemene: Aramid; Uhlíkové vlákno; Sklolaminát; Polyester; Ocel; Ostatní
hr-HR: Materijal ojačanja zupčastog remena: Aramid; Ugljična vlakna; Stakloplastika; Poliester; Čelik; Ostalo
nl: Distributieriem versterkingskoordmateriaal: Aramide; Koolstofvezel; Glasvezel; Polyester; Staal; Overige